臺灣桃園地方法院交通事件裁定　　　　　　　　　　　九十年度交聲字第三三六號
　　異　議　人
　　即受處分人　甲○○○有限公司
　　代　表　人　乙○○
右列受處分人因違反交通管理處罰條例事件，對交通部公路局新竹區監理所桃園監理
站違反道路交通管理事件裁決書所為處分（原處分案號：九十年十月二十三日桃監裁
五字第車裁五二－Z00000000號），聲明異議，本院裁定如左：
        主  文
異議駁回。
        理  由
一、聲明異議意旨略以：異議人之代表人乙○○於民國九十年八月四日十七時二十九
    分許，駕駛車牌號碼Ｖ二－九四○六號自用小客車（下稱上開自用小客車），行
    經國道一號中山高速公路南向五一．七公里處，為內政部警政署國道公路警察局
    第一隊警員據採證相片逕行舉發未依規定先駛入外側車道，再循減速車道行駛，
    而是行駛於外側車道，至交流道出口糟化線，未保持安全間隔強行插入連貫行駛
    汽車之中間，但事發當時係交通尖峰時刻，高速公路自南崁交流道至機場交流道
    間，向來車行擁擠緩慢，下機場交流道車輛緩慢前行等待機會切入自南崁交流道
    湧入大批車輛之外側車道十分困難，又伊於當日行車並無粗魯冒犯他車，緩行等
    待他車讓出空間方行切入外側車道，行車也無越線違規之處；伊認為高速公路機
    場交流道前所設「機場出口二公里」、「機場右線」之標示，應屬指示標誌之性
    質，目的在於提醒道路駕駛人避免發生錯過交流道情事，並無強制或禁止之效力
    ，用路人顯然無從自上開指示牌知悉何處為強制變換車道之違規起點等語。
二、按汽車行駛於高速公路或設站管制之道路，而不遵守管制之規定者，處汽車駕駛
    人新台幣三千元以上六千元以下罰鍰，道路交通管理處罰條例第三十三條第一項
    規定甚明。又汽車駛離高速公路主線車道擬進入交流道、服務區、休息站時，應
    先駛入外側車道，再循減速車道逐漸降低速率行駛之；汽車在行駛途中，不得驟
    然或任意變換車道，如欲超越前車或變換車道時，應先顯示方向燈告知前後車輛
    ，並保持安全距離及間隔，方得超越或變換車道，高速公路交通管制規則第十六
    條、第十一條分別定有明文。
三、經查：
    (一)本件違規事實係異議人之代表人乙○○於九十年八月四日十七時二十九分許
        ，駕駛上開自用小客車，行經國道一號中山高速公路南向五一．七公里處，
        為國道公路警察局第一隊警員據採證相片逕行舉發未依規定先駛入外側車道
        ，再循減速車道下交流道，且未保持安全間隔，強行插入連貫行駛汽車之中
        ，而填製內政部警政署國道公路警察局公警局交字第Ｚ00000000號
        舉發違反道路交通管理事件通知單，惟異議人於應到案日期（九十年十月九
        日）前到案陳述不服舉發，裁決機關認無理由而於九十年十月二十三日裁決
        處罰鍰新台幣三千元整，有前揭違規通知單、裁決書各乙份及違規照片附卷
        可參。
    (二)又證人李正良即事發當日拍照舉發上開違規事實之員警於本院調查程序中結
        證稱：（問：本件是否為你所舉發？）是，我是依照片舉發，而距本件案發
        地點即機場出口前一、二公里處，有設線道標誌，我們取締是避免駕駛人在
        槽化線前強行變換車道插入車陣，造成危險，且本件異議人應該在看到出口
        指示標誌時，就儘量往外側出口車道靠，不應這麼近才切進出口車道等語（
        見本院九十年十二月十三日訊問筆錄），而證人李正良為執行職務之公務員
        ，與異議人間並無任何親誼怨隙存在，其所為之上開證詞自屬客觀公正，應
        堪採信。
   (三) 再者，異議人之代表人乙○○於本院調查程序中亦就其於右揭時、地，駕駛
        上開自用小客車，在距離槽化線不是很遠的地方插入出口車道一情自陳在卷
        （見本院同上訊問筆錄），且佐以卷附之違規現場照片所示，事發當時車流
        擁塞，車與車之間距離甚近，異議人之代表人乙○○駕駛上開自用小客車切
        入外側車道時，勢將影響其原後方車輛之行駛，亦無可能得以在保持安全距
        離之情形下切入外側車道，而係以強行插入之方式，使原在外側車道行駛之
        車輛不得不讓其先行，是異議人之代表人乙○○確於右揭時、地未依規定先
        駛入外側車道，再循減速車道下交流道，且未保持安全間隔，強行插入連貫
        行駛汽車之中等情足堪認定。況異議人之代表人乙○○既為合法領用駕駛執
        照之汽車駕駛人，其對道路交通安全之相關規定自當知悉甚明，則其就上開
        高速公路交通管制規則規定，要無法諉為不知。據上，異議人以上情為免責
        之抗辯，非屬有據，尚難因之即為其有利之認定。
    (四)綜上所述，本件異議人之代表人乙○○於右揭時、地，駕駛上開自用小客車
        ，違反上述相關規定，於接獲前揭違規通知書後，於應到案期日前（九十年
   十月九日前）到案陳述不服舉發，裁決機關認無理由，而依前揭道路交通管
        理處罰條例第三十三條第一項、同條例第八十五條第三項，違反道路交通管
        理事件統一裁罰標準及處理細則第四十三條、第四十四條、第六十一條規定
        ，對異議人處新台幣三千元之罰鍰，經核並無違法之處，異議意旨求為撤銷
        原裁決，非有理由，應予駁回。
據上論斷，應依道路交通管理處罰條例第八十七條第二項、道路交通案件處理辦法第
十九條，裁定如主文。
中      華      民      國      九十一    年    一     月       十八    日
                                臺灣桃園地方法院交通法庭
                                    法  官  王  美  玲
右正本證明與原本無異。
如不服本裁定，應於裁定送達後五日內向本院提出抗告狀。
                                    書記官  賴  玉  貞
中        華        民        國   九十一   年   一   月    二十八    日
